# 请教陈版，关于投资收益的处理问题

提问人：jlapple 时间：2016-01-21 09:18:02
母公司将其持有的权益法核算的对外投资全部转让给子公司，转让协议中约定：基准日至转让完成日期间内被投资单位产生的任何可分配利润或亏损由母公司享有或承担。在交易完成 3 年后即 2015 年，被投资单位宣告发放交易年度的股利。母公司是否应作如下处理：在 2015 年确认应收股利及投资收益，确认金额按照持股月份平均确定。子公司处理：按照宣告发放股利与母公司确认后的差额确认应收股利，同时调整长期投资；合并层面则是要按照宣告发放股利金额全额调整长期投资。

回答人：chenyiwei
此时，母子公司应当共同确认该批股利中归属于母公司所有的具体金额。在此基础上，子公司在确定其在该联营企业于取得投资日的净资产中应享有的份额时，应扣除归属于母公司的份额；母公司应继续按照该过渡期内联营企业损益乘以股权比例确认投资收益，并且在股权转让时将该保留的分红权对应的金额确认为一项“其他非流动资产”。在被投资企业宣告分红时，子公司应全额确认应收股利，按应转付给母公司的股利金额确认其他应付款，差额调整长期股权投资成本；母公司应确认应收股利同时冲减“其他非流动资产”。合并报表层面将该项内部交易予以抵销干净即可，所需达到的处理效果即你所说的“按照宣告发放股利金额全额调整长期投资”。

提问人：wjcpa9568 时间：2018-03-05 16:57:34
请教陈版： 母公司确认联营企业投资收益时，子公司与联营企业之间未实现内部利润，在母公司报表上也应该抵消吧， 在合并报表抵消收入、成本、投资收益后，母公司、合并报表的长投余额应该是一致的。请指正是否正确。

回答人：chenyiwei
1 、子公司与联营企业之间未实现内部利润，在母公司个别报表上不需抵销，到合并报表层面才处理。 2 、因此，合并报表和母公司报表中的长投余额和投资收益可能不一致。